臺灣屏東地方法院刑事判決
110年度易字第872號
公  訴  人  臺灣屏東地方檢察署檢察官
被      告  洪士益


上列被告因詐欺案件，經檢察官提起公訴（109年度調偵字第823
號），本院判決如下：
    主  文
洪士益犯詐欺取財罪，處有期徒刑壹年捌月。緩刑伍年，緩刑期
內應依附件本院一一一年度附民字第十四號和解筆錄所示內容履
行賠償義務。未扣案之犯罪所得新臺幣壹佰玖拾萬參仟元沒收，
於全部或一部不能沒收時，追徵之。
    事  實
一、洪士益原於屏東縣○○鄉○○路0巷00號經營畜牧場（已於民國1
    08年6月停業），由鍾宗原負責該廠之水電修繕。詎洪士益
    明知其無意於屏東縣內埔鄉大新村擴建養豬場，竟意圖為自
    己不法之所有，基於詐欺取財之犯意，於106年9月間向鍾宗
    原佯稱：其將在內埔鄉龍泉大新村擴建養豬場，為卜蜂公司
    養殖約3萬頭豬隻，每隻豬隻約可獲利新臺幣(下同)500元至
    600元左右，但興建養豬場需花費1000萬元設置化糞池等設
    備等語，邀約鍾宗原投資入股，致鍾宗原陷於錯誤，並於10
    6年10月5日匯款100萬元至洪士益之臺灣銀行帳號000-00000
    0000000號帳戶，另於同日交付現金100萬元予洪士益收執，
    惟洪士益收取上開200萬元投資款後，迄未進行任何關於上
    開大新村畜牧場興建工作，且拒絕將上開款項返還鍾宗原，
    鍾宗原始知受騙，而悉上情。
二、案經鍾宗原告訴臺灣屏東地方檢察署檢察官偵查起訴。
    理  由
一、證據能力：
  ㈠按被告以外之人於審判外之陳述，雖不符刑事訴訟法第159條
    之1至之4等4條規定，而經當事人於審判程序同意作為證據
    ，法院審酌該言詞陳述或書面陳述作成時之情況，認為適當
    者，亦得為證據；當事人、代理人或辯護人於法院調查證據
    時，知有刑事訴訟法第159條第1項不得為證據之情形，而未
    於言詞辯論終結前聲明異議者，視為有前項之同意，同法第
    159條之5定有明文。本判決所引下列供述證據，檢察官、被
    告洪士益於本院準備程序、審理時，均表示同意作為證據（
    見本院卷第62、109頁），本院審酌相關言詞陳述或書面陳
    述作成時之情況，並無違法不當之情形或證明力明顯過低之
    瑕疵，依刑事訴訟法第159條之5規定，認均有證據能力。
  ㈡其餘資以認定本案犯罪事實之非供述證據，經查無違反法定
    程序取得之情形，依刑事訴訟法第158條之4反面解釋，均應
    具有證據能力。
二、認定事實：
　　上揭犯罪事實，業據被告於本院審理時坦承不諱（見本院卷
    第118、122頁），核與證人即告訴人鍾宗原於警詢及偵查中
    、證人鍾林敏華、李宗南、李信冬於警詢中及證人柯登何於
    偵查中之證述情節均大致相符（見警卷第7-10、11-12、13-
    14、15-16頁，他卷第59-65頁，調偵一卷第21-31、39-41頁
    ），此外，並有屏東縣○○鄉○○路○巷00號豬舍照片影本、證
    人鍾林敏華新光銀行106年10月2日提領50萬元現金之存摺明
    細影本、告訴人合作金庫萬丹分行106年9月、10月交易明細
    及106年10月5日匯款給被告之匯款憑條影本、被告於108年7
    月間所簽立6紙本票影本、屏東縣政府環境保護局109年12月
    18日屏環水字第10935702100號函、臺灣銀行營業部110年6
    月3日營存字第11050008271號函（檢送交易明細）、被告稅
    務電子閘門網路資料查詢結果、被告勞保與就保資料、被告
    稅務電子閘門網路資料查詢結果、金融帳戶開戶查詢系統查
    詢單、財團法人金融聯合徵信中心111年1月7日金徵（業）
    字第1110000064號函（見他卷第13-29頁，調偵二卷第31、4
    9-58頁，本院卷第31-32、71、75-77、81、85-90頁）等件
    附卷可稽。足認被告上開任意性自白，核與事實相符。從而
    ，本案事證明確，被告犯行堪以認定，應依法論科。
三、論罪科刑：
　㈠核被告所為，係犯刑法第339條第1項之詐欺取財罪。
　㈡爰以行為人之責任為基礎，審酌被告於本案發生前有賭博、
    妨害兵役條例、詐欺（與本案相同犯罪手法）及違反電子遊
    戲場業管理條例等案件之前科紀錄（本案不構成累犯），有
    臺灣高等法院被告前案紀錄表1份在卷可參；被告正值壯年
    ，竟不思正途賺取財物，故技重施而以佯稱可投資獲利之方
    法對告訴人施以詐術詐取鉅額錢財，且據被告上開臺灣銀行
    帳戶交易明細表，可知被告一方面詐得告訴人之款項，一方
    面持續取得養豬收益卻未用以歸還告訴人，顯然欠缺尊重他
    人財產法益之觀念，所為應予非難；被告雖與告訴人達成和
    解，但其迄今賠償告訴人之金額甚少，據被告自陳在卷（見
    本院卷第108頁），並有本院和解筆錄1份在卷可參（見本院
    卷第127-128頁），犯罪所生危害尚未完全彌補；惟念被告
    於本院審理時終能坦承犯行，但犯後一再假意還款持續拖欠
    告訴人款項，犯後態度非佳；及斟酌其犯罪動機、目的、手
    段、告訴人受騙金額，暨被告自陳：從事司機，國中畢業，
    與妻子同住之智識程度及家庭經濟生活狀況（見本院卷第11
    8頁）等一切情狀，量處如主文所示之刑。
　㈢復查被告前因故意犯罪受有期徒刑以上刑之宣告，執行完畢
    後，5年以內未曾因故意犯罪受有期徒刑以上刑之宣告，有
    臺灣高等法院被告前案紀錄表1份在卷可按，其因一時失慮
    致犯本案，已與告訴人成立民事和解在案，業如前述，而告
    訴人復表示：若被告依約履行和解內容，同意給予被告自新
    機會等旨。是被告經此教訓，當知所警惕而無再犯之虞，本
    院因認本案所宣告之刑以暫不執行為適當，爰依刑法第74條
    第1項第2款規定，併予諭知如主文所示之緩刑期間，及依同
    法第74條第2項第3款規定，命被告應依附件即本院111年度
    附民字第14號和解筆錄所載內容條件給付款項予告訴人，以
    啟自新。另按受緩刑之宣告而有下列情形之一，足認原宣告
    之緩刑難收其預期效果，而有執行刑罰之必要者，得撤銷其
    宣告：四、違反第74條第2項第1款至第8款所定負擔情節重
    大者，刑法第75條之1第1項第4款定有明文，是被告應切實
    遵守該內容條件，以免遭撤銷緩刑宣告，附此敘明。
四、沒收：
    按犯罪所得，屬於犯罪行為人者，沒收之；前開沒收，於全
    部或一部不能沒收或不宜執行沒收時，追徵其價額，刑法第
    38條之1第1項前段、第3項定有明文。查被告向告訴人詐得
    之200萬元為其犯罪所得，扣除被告已償還告訴人之金額，
    剩餘190萬3000元，有被告於本院審理時之供述及本院公務
    電話紀錄在卷可考（見本院卷第108、129頁），且未扣案，
    亦未實際合法發還予告訴人，被告供稱已花用殆盡等語（見
    本院卷第115頁），自應依刑法第38條之1第1項前段、第3項
    之規定宣告沒收，並於全部或一部不能沒收時，追徵之。
據上論斷，應依刑事訴訟法第299條第1項前段，判決如主文。
本案經檢察官黃莉紜提起公訴，檢察官楊婉莉到庭執行職務。
中　　華　　民　　國　　111 　年　　5 　　月　　11 　日

                刑事第五庭    審判長法  官  林鈴淑

                                    法  官  江永楨

                                    法  官  沈婷勻

以上正本證明與原本無異。
如不服本判決應於收受判決後20日內向本院提出上訴書狀，並
應敘述具體理由；其未敘述上訴理由者，應於上訴期間屆滿後
20日內向本院補提理由書（均須按他造當事人之人數附繕本）
「切勿逕送上級法院」。
中　　華　　民　　國　　111 　年　　5 　　月　　11 　日
                                書記官  張語恬
附錄本判決論罪科刑法條全文：
中華民國刑法第339條第1項
意圖為自己或第三人不法之所有，以詐術使人將本人或第三人之
物交付者，處5年以下有期徒刑、拘役或科或併科50萬元以下罰
金。

卷別對照表
簡稱 卷宗名稱 警卷 屏警分偵字第10930930300號卷 他卷 屏東地檢109年度他字第135號卷 偵卷 屏東地檢109年度偵字第5301號卷 調偵一卷 屏東地檢109年度調偵字第598號卷 調偵二卷 屏東地檢109年度調偵字第823號卷 發查卷 屏東地檢109年度發查字第21號卷 本院卷 屏東地院110年度易字第872號卷 

【附件】
和  解  筆  錄

    原告 鍾宗原  住屏東縣○○鄉○○村○○路000巷0號

    被告 洪士益　男　民國00年0月00日生
   　　　　　　　身分證統一編號：Z000000000號           
                   
　   　　　　　　住屏東縣○○鄉○○○街00號               
上列當事人間111 年度附民字第14號請求損害賠償事件，係就本
院110 年度易字872 號詐欺案件，於中華民國111 年4 月7 日下
午2 時30分，在本院刑事第五法庭和解成立，茲記其大要如下：
一、出席人員：
    法　官　沈婷勻
    書記官　張語恬
二、到庭和解關係人：
    原  告  鍾宗原
    被  告  洪士益
三、和解成立內容：
    ㈠被告應給付原告新臺幣（下同）壹佰玖拾壹萬伍仟元整。
    ㈡給付方式：被告應自111 年5 月7 日起至清償完畢為止，
      按月於每月7 日前給付壹萬伍仟元，匯入被告指定之彰化
      銀行屏東分行帳戶（帳號：00000000000000）。如一期未
      給付，視為全部到期。
    ㈢原告同意於本院110 年度易字第872 號之刑事案件，給被
      告自新的機會，由法院量處適當之刑，並拋棄其餘對被告
      關於本件刑事案件之民事請求權。

四、上筆錄當庭交關係人閱覽/朗讀並無異議後簽押

                        原　告

                        被　告

中    華    民    國    111    年    4    月    7    日
                  屏東地方法院刑事刑五庭
                        書記官

                        審判長